ja: 引き出しスライドタイプ: ボールベアリング; センターマウント; フルエクステンション; パーシャルエクステンション; サイドマウント; ソフトクローズ; アンダーマウント; その他
nb: Skuffeskinnetype: Kulelager; Midtmontert; Fullt uttrekk; Delvis uttrekk; Sidemontert; Myk lukking; Undermontert; Annet
es: Tipo de guía para cajones: Rodamiento de bolas; Montaje central; Extensión total; Extensión parcial; Montaje lateral; Cierre suave; Montaje inferior; Otro
el: Τύπος ολίσθησης συρταριού: Ένσφαιρο ρουλεμάν; Κεντρική τοποθέτηση; Πλήρης επέκταση; Μερική επέκταση; Πλευρική τοποθέτηση; Ομαλό κλείσιμο; Τοποθέτηση στο κάτω μέρος; Άλλο
pt-BR: Tipo de corrediça de gaveta: Rolamento de esferas; Montagem central; Extensão total; Extensão parcial; Montagem lateral; Fechamento suave; Montagem inferior; Outros
en: Drawer slide type: Ball bearing; Center mount; Full extension; Partial extension; Side mount; Soft-close; Undermount; Other
it: Tipo di scorrimento del cassetto: Con cuscinetti a sfera; Montaggio centrale; Estrazione totale; Estrazione parziale; Montaggio laterale; A chiusura rallentata; Sottomontaggio; Altro
th: แบบรางเลื่อนลิ้นชัก: ตลับลูกปืน; ติดตั้งตรงกลาง; ดึงออกได้สุด; ดึงออกได้บางส่วน; ติดตั้งด้านข้าง; ปิดแบบนุ่มนวล; ติดตั้งด้านล่าง; อื่นๆ
sk-SK: Typ vysúvania zásuvky: Guľôčkové ložisko; Stredová montáž; Plný výsuv; Čiastočný výsuv; Bočná montáž; Tlmené zatváranie; Spodná montáž; Iné
hr-HR: Vrsta klizača ladice: S kugličnim ležajevima; Središnja montaža; Puno izvlačenje; Djelomično izvlačenje; Bočna montaža; Meko zatvaranje; Montaža ispod ladice; Ostalo
pt-PT: Tipo de corrediça de gaveta: Rolamento de esferas; Montagem central; Extensão total; Extensão parcial; Montagem lateral; Fecho suave; Montagem inferior; Outro
zh-TW: 抽屜滑軌類型: 滾珠軸承; 底部居中安裝; 全開式; 半開式; 側邊安裝; 緩衝關閉; 隱藏式底部安裝; 其他
da: Skuffeskinnetype: Kugleleje; Centermontering; Fuld udtrækning; Delvis udtrækning; Sidemontering; Soft-close; Undermontering; Andet
zh-CN: 抽屉滑轨类型: 滚珠轴承; 底部居中安装; 全拉出式; 部分拉出式; 侧边安装; 阻尼缓冲式; 底部安装; 其他
tr: Çekmece rayı tipi: Rulmanlı; Ortadan montajlı; Tam açılımlı; Kısmi açılımlı; Yandan montajlı; Yavaş kapanan; Alttan montajlı; Diğer
nl: Ladegeleider type: Kogellager; Middenmontage; Volledig uittrekbaar; Gedeeltelijk uittrekbaar; Zijmontage; Soft-close; Ondermontage; Overige
bg-BG: Тип водач за чекмедже: Със сачмени лагери; Централен монтаж; Пълно изваждане; Частично изваждане; Страничен монтаж; Плавно затваряне; Скрит монтаж; Друго
fi: Vetolaatikon liukukiskotyyppi: Kuulalaakeri; Keskikiinnitys; Täysi avautuminen; Osittainen avautuminen; Sivukiinnitys; Pehmeästi sulkeutuva; Alakiinnitys; Muu
hu: Fiókcsúszka típusa: Golyóscsapágyas; Középre szerelhető; Teljesen kihúzható; Részlegesen kihúzható; Oldalra szerelhető; Lágyan záródó; Alulra szerelhető; Egyéb
sv: Typ av lådskena: Kullager; Mittmonterad; Full utdragning; Delvis utdragning; Sidomonterad; Mjukstängning; Undermonterad; Övrigt
ru: Тип направляющих ящика: Шариковые; Центральное крепление; Полного выдвижения; Частичного выдвижения; Боковое крепление; С доводчиком; Нижнее крепление; Другое
vi: Loại ray trượt ngăn kéo: Vòng bi; Gắn giữa; Mở toàn phần; Mở một phần; Gắn hai bên; Đóng êm; Gắn âm dưới; Khác
pl: Typ prowadnicy szuflady: Kulkowa; Montaż centralny; Pełny wysuw; Częściowy wysuw; Montaż boczny; Ciche domykanie; Montaż dolny; Inne
cs: Typ výsuvu zásuvky: Kuličkové; Středová montáž; Plný výsuv; Částečný výsuv; Boční montáž; Tlumené dovírání; Spodní montáž; Jiné
ko: 서랍 슬라이드 유형: 볼 베어링; 센터 마운트; 전체 확장; 부분 확장; 사이드 마운트; 소프트 클로징; 언더 마운트; 기타
sl-SI: Vrsta predala: Kroglični ležaj; Sredinska montaža; Polni izvlek; Delni izvlek; Stranska montaža; Mehko zapiranje; Spodnja montaža; Drugo
lt-LT: Stalčiaus bėgelio tipas: Rutulinis guolis; Centrinis tvirtinimas; Visiško ištraukimo; Dalinio ištraukimo; Šoninis tvirtinimas; Švelnaus uždarymo; Tvirtinamas apačioje; Kita
ro-RO: Tipul glisierei sertarului: Cu rulmenți cu bile; Montare centrală; Extensie completă; Extensie parțială; Montare laterală; Închidere lentă; Montare dedesubt; Altele
de: Art der Schubladenschiene: Kugellager; Mittige Montage; Vollauszug; Teilauszug; Seitliche Montage; Soft-Close; Unterflur; Sonstige
fr: Type de glissière de tiroir: À roulement à billes; Montage central; Extension complète; Extension partielle; Montage latéral; Fermeture douce; Montage sous tiroir; Autre